【裁判字號】    97,訴,2572
【裁判日期】    970922
【裁判案由】    違反毒品危害防制條例
【裁判全文】
臺灣彰化地方法院刑事判決              97年度訴字第2572號
公  訴  人  臺灣彰化地方法院檢察署檢察官
被      告  甲○○
                    ( 另案在臺灣彰化看守所羈押中 )
上列被告因違反毒品危害防制條例案件，經檢察官提起公訴（97
年度毒偵字第2951號），本院依簡式審判程序，判決如下：
    主  文
甲○○施用第一級毒品，累犯，處有期徒刑壹年貳月。
    犯 罪 事 實
一、甲○○前於民國81年間，因違反肅清煙毒條例案件，經臺灣
    臺中地方法院以81年度重訴字第2564號判決判處有期徒刑13
    年，上訴後，經臺灣高等法院臺中分院以82年度上訴字第37
    1號判決駁回上訴確定，經送監執行，於87年9月16日縮短刑
    期假釋付保護管束出監，迄94年4月27日保護管束未經撤銷
    以已執行完畢論。又其前因施用毒品案件，經本院以95年度
    毒聲字第474號裁定送觀察、勒戒後，認有繼續施用毒品之
    傾向，復經本院以96年度毒聲字第37號裁定令入戒治處所施
    以強制戒治，於96年1月25日戒治期滿，並由臺灣彰化地方
    法院檢察署檢察官以96年度戒毒偵字第250號為不起訴處分
    確定。詎其仍不知悔改，於前開強制戒治執行完畢釋放後5
    年內，復基於同時施用第一級毒品海洛因及第二級毒品甲基
    安非他命之犯意，於97年5月28日凌晨2時許，在中山高速公
    路楊梅休息站停車場，以將第一級毒品海洛因及第二級毒品
    甲基安非他命置於玻璃球內加熱後吸食其煙霧，同時施用第
    一級毒品海洛因、第二級毒品甲基安非他命1次，嗣為警查
    獲，始知悉上情。
二、案經彰化縣警察局彰化分局報請臺灣彰化地方法院檢察署檢
    察官偵查起訴，本院認有刑事訴訟法第273條之1第1項之情
    形，而改依簡式審判程序審理。
    理  由
一、按除被告所犯為死刑、無期徒刑、最輕本刑為3年以上有期
    徒刑之罪或高等法院管轄第1審案件者外，於刑事訴訟法第
    273 條第1項程序進行中，被告先就被訴事實為有罪之陳述
    時，審判長得告知被告簡式審判程序之旨，並聽取當事人、
    代理人、辯護人及輔佐人之意見後，裁定進行簡式審判程序
    ；除簡式審判程序及簡易程序案件外，第1審應行合議審判
    ，刑事訴訟法第273條之1第1項、第284條之1分別定有明文
    。本件被告甲○○所犯係死刑、無期徒刑、最輕本刑為3年
    以上有期徒刑或高等法院管轄第1審案件以外之罪，並於本
    院行準備程序時就被訴事實為有罪之陳述，本院合議庭依前
    揭規定，經評議結果，裁定改由受命法官獨任行簡式審判程
    序，先予敘明。
二、上揭事實，業據被告甲○○迭於警詢、偵訊中及本院行準備
    程序與審理時均坦承不諱，且其於97年5月30日所採取之尿
    液，經送鑑驗結果，確呈甲基安非他命、嗎啡陽性反應，此
    有彰化縣警察局彰化分局委託檢驗尿液代號與真實姓名對照
    認證單及詮昕科技股份有限公司97年6月12日所出具之濫用
    藥物尿液檢驗報告各1紙附卷可稽，應認被告之自白應與事
    實相符，洵堪採信。再查，被告曾前因施用毒品案件，經本
    院以95年度毒聲字第474號裁定送觀察、勒戒後，認有繼續
    施用毒品之傾向，復經本院以96年度毒聲字第37號裁定令入
    戒治處所施以強制戒治，於96年1月25日縮刑期滿等情，有
    臺灣高等法院被告前案紀錄表及臺灣彰化地方法院檢察署刑
    案資料查註紀錄表各1份在卷足憑，被告顯係於受強制戒治
    執行完畢釋放後，5年內再犯毒品危害防制條例第10條第1項
    之罪，依同條例第23條第2項規定，應依法論科。綜上所述
    ，本件犯罪事證明確，被告前開犯行洵堪認定。
三、核被告所為，係犯毒品危害防制條例第10條第1、2項之施用
    第一、二級毒品罪。被告為施用毒品而持有第一、二級毒品
    ，其持有之低度行為應為施用之高度行為所吸收，均不另論
    罪。又被告以1行為同時施用第一級毒品海洛因及第二級毒
    品甲基安非他命，係1行為觸犯2不同罪名，為想像競合犯，
    應以從一重之施用第一級毒品罪處斷。再查，被告曾受如犯
    罪事實欄所示之確定判決及有期徒刑之執行完畢，有臺灣高
    等法院被告前案紀錄表附卷可憑，其於有期徒刑執行完畢後
    之5年內，故意再犯有期徒刑以上之本罪，為累犯，應依刑
    法第47條第1項規定加重其刑爰審酌被告前有施用毒品之不
    良素行，歷經強制戒治及徒刑之執行程序後，仍未能徹底戒
    絕毒品，顯見其意志不堅，惟念其施用毒品乃自戕一己之身
    體健康，尚未危害他人，且犯後坦承犯行，暨其施用毒品之
    犯罪動機、目的、手段及其智識程度、生活狀況等一切情狀
    ，量處如主文所示之刑。
據上論斷，應依刑事訴訟法第273條之1第1項、第299條第1項前
段，毒品危害防制條例第10條第1項、第2項，刑法第11條、第55
條、第47條第1項，判決如主文。
本案經檢察官紀雅惠到庭執行職務。
中    華    民    國    97    年    9     月    22    日
                  刑事第二庭  法  官  羅  永  安
以上正本證明與原本無異。
如不服本判決，應於判決送達後10日內，向本院提出上訴書狀，
上訴書狀應「敘述具體上訴理由」，並按他造當事人之人數附繕
本。「切勿逕送上級法院」。
中    華    民    國    97    年    9     月    22    日
                              書記官  魏  嘉  信
附錄本案論罪科刑法條全文：
毒品危害防制條例第10條
施用第一級毒品者，處6月以上5年以下有期徒刑。
施用第二級毒品者，處3年以下有期徒刑。


司法院資訊處製作；財團法人民間司法改革基金會備份。
